

CONTACT

- +213 797 36 55 99
- 27 Rue Hamlaoui, Constantine
- https://raouf-portfolio.netlify.app/

COMPÉTENCES

- Dévloppement Frontend
- Dévloppement Backend
- Développement Mobile
- Manipulation des BDs
- UI/UX
- Git / Github
- CI/CD

LANGUES

- Anglais
- Français
- Arabe

RAOUF ALLALA DÉVELOPPEUR FULLSTACK

PROFILE

Étudiant en science des données et intelligence artificielle et un ingénieur logiciel passionné avec une expérience diversifiée dans le développement full-stack. Avec plus de 3 ans d'expérience, j'ai travaillé sur une large gamme de projets, de la création d'applications Web évolutives à concevoir des interfaces utilisateur intuitives

EDUCATION

Université Constantine 2 Abdelhamid Mehri -Constantine

2020 - 2023

License Technologies d'Informations

Université Constantine 2 Abdelhamid Mehri - 2023 - PRESENT Constantine

Master Sciences Des Données et Intelligence Artficielle

EXPERIENCE

Codev it Consulting Algerie

2023 - PRESENT

Développeur fullstack

Développeur full stack chez Codev IT, je contribue à la création de solutions innovantes et de produits de qualité, répondant aux besoins variés de nos clients. Ensemble, nous nous engageons à offrir des solutions technologiques exceptionnelles.

Webexpo ElDjazair

Avril 2024

Membre d'équipe organisationelle

J'ai eu l'opportunité de rejoindre l'équipe organisatrice de Webexpo, où j'ai participé à la planification et l'exécution de l'événement. En tant que membre de l'équipe informatique, j'ai géré le site web, le système d'inscription en ligne, et l'infrastructure technique sur place..

Freelance

2022 - 2023

Développement fullstack

En tant que développeur full stack freelance, j'ai conçu et réalisé des projets web et mobiles, assurant le développement de bout en bout. J'ai utilisé diverses technologies pour créer des applications performantes et évolutives, en collaborant étroitement avec mes clients pour livrer des produits de qualité répondant à leurs attentes.